# 无偿划转如何金额的确定

提问人：hgd20084944 时间：2021-08-16 15:45:00
某集团公司拟无偿划转下属100%控股的A公司，某会计师事务所出具审计报告净资产 25 亿元。该子公司和集团内另一子公司B同时持有部分不良资产，B公司计提了减值，而A公司未针对该部分资产同口径计提减值。经测算，按照同口径在合并层面对A公司不良资产补提减值 2 亿元，合并财务报表层面调整后，A公司净资产=25-2=23亿元。
问题：无偿划转A公司至第三方单位（与集团公司无关联关系），应该以减值前还是减值后净资产减少资本公积？
方案一：按照A公司净资产 25 亿元（减值前）减少资本公积，另外 2 亿元系合并层面计提，因本次无偿划转，集团公司并未实际承担该损失，而且划转文件很可能也会以2020-12-31审计报告 25 亿元为准进行批复，故拟按照 25 亿元减少净资产、同时于 2021 年度在合并层面冲销已计提的 2 亿元减值。也可以理解为，先把合并层面的减值转回，再做无偿划转。
方案二：按照合并财务报表A公司净资产 23 亿元减少资本公积，不冲回减值、不影响损益，理由：一是不因无偿划转而导致报表产生盈利，二是A公司划转后，不良资产的原值不在，合并层面计提的减值也应当不存在。
老师认为那种方案更合适？或者还有其他方案？

回答人：chenyiwei
该事项首先应认定为A公司的会计差错（少提减值），据此更正A公司的报表和集团合并报表，再以更正后的报表为基础，进行无偿划出A公司股权的会计处理。因此在集团合并报表层面，应首先确认 2 亿元的资产减值损失，再按照减值计提后A公司的归母净资产冲减合并报表层面的资本公积等权益项目。